臺灣高等法院高雄分院刑事判決　　　　　　　　　　　九十三年度上訴字第四四號
　　上　訴　人
　　即　被　告　甲○○○
右上訴人因妨害公務案件，不服臺灣屏東地方法院九十二年度訴字第六一０號中華民
國九十二年十一月十二日第一審判決（起訴案號：臺灣屏東地方法院檢察署九十二年
度偵字第三三六五號），提起上訴，本院判決如左：
      主  文
上訴駁回。
      事  實
一、甲○○○前於民國九十年十二月間起，明知胡清雲未依規定申請核發許可證，仍
    受僱胡清雲從事廢鋁料處理事務，直至九十一年二月一日中午十二時三十分許，
    在屏東縣萬丹鄉○○村○○段四四號，為警查獲，扣得甲○○○所有之剷土機一
    台及篩選機三台，並當場委託甲○○○保管。詎甲○○○明知上開剷土機及篩選
    機為公務員職務上委託其掌管之物品，竟於不詳時間、地點，將其中剷土機一台
    及篩選機一台隱匿。其後於九十一年八月三十日，臺灣屏東地方法院判處甲○○
    ○有期徒刑一年二月，緩刑三年，扣案剷土機一台及篩選機三台沒收確定，經臺
    灣屏東地方法院檢察署檢察官指揮員警於九十一年十一月十日執行沒收未果，始
    知上情。
二、案經臺灣屏東地方法院檢察署檢察官自動檢舉偵查起訴。
      理  由
一、訊據上訴人即被告甲○○○（下稱被告）矢口否認有妨害公務犯行，辯稱其並未
    隱匿受託掌管之篩選機及剷土機各一台，可能係遭他人竊取等語。
二、經查：
    (一)被告前於九十年十二月間起，明知胡清雲未依規定申請核發許可證，仍受僱胡
      清雲從事廢鋁料處理事務，直至九十一年二月一日中午十二時三十分許，在屏
      東縣萬丹鄉○○村○○段四四號，為警查獲，扣得被告所有之剷土機一台及篩
      選機三台，並當場委託被告保管，嗣於九十一年八月三十日，被告經臺灣屏東
      地方法院判處有期徒刑一年二月，緩刑三年，扣案剷土機一台及篩選機三台沒
      收確定，而後經臺灣屏東地方法院檢察署檢察官指揮員警於九十一年十一月十
      日執行沒收未果等事實，有扣押筆錄、扣押物品收據、保管條、照片、臺灣屏
      東地方法院九十一年度簡字第四六號刑事簡易判決、屏東縣警察局屏東分局九
      十一年十一月二十六日屏警分刑字第０九一００四四五六０號函附報告附卷可
      稽，且被告亦迭於偵查、原審及本院調查、審理中就此部分事實自白在卷，核
      與上開各事證相符，被告此部分之自白即堪認為真正。
    (二)被告固辯稱未隱匿受託掌管之篩選機及剷土機各一台，可能係遭他人竊取等語
      。惟參以被告受託掌管之剷土機及篩選機各一台價值合計約新台幣（下同）二
      十三萬元，已經證人胡清雲結證明確（見原審卷第二０～二一頁），價值不菲
      ，被告復簽立保管條負保管之責，苟被告發現受託掌管之剷土機及篩選機各一
      台可能失竊，衡諸一般常情，必當向警察機關報案備查，以釐清己身之責任。
      再證人胡清雲於原審已結證稱被告受託掌管之篩選機三台原放在屏東縣萬丹鄉
      ○○路七十七號胡清雲住處，另被告受託掌管之剷土機一台係放在被告處所，
      其後被告曾取走篩選機一台等語（見原審卷第二三頁），而被告於原審亦供述
      將受託掌管之篩選機及剷土機各一台移至社皮工廠等語（見原審卷第二五頁）
      ，是被告顯非對受託掌管之篩選機及剷土機各一台置之不理。則被告於發現受
      託掌管之剷土機及篩選機各一台可能失竊之後，竟均未採取任何報警協尋措施
      ，實有違常理。從而，被告所辯，難以採信。
    綜上所述，被告隱匿受託掌管之篩選機及剷土機各一台，事證明確，犯行堪予認
    定。
三、核被告所為，係犯刑法第一百三十八條之隱匿公務員職務上委託第三人掌管之物
    品罪。原審以被告罪證明確，因而適用刑法第一百三十八條、第四十一條第一項
    前段規定，並審酌被告遭查獲違反廢棄物清理法後，不知警惕，猶隱匿受託掌管
    之篩選機及剷土機各一台，且行為後未坦承犯行等一切情狀，量處有期徒刑五月
    ，並諭知易科罰金之折算標準。原判決認事用法，並無不合，量刑亦稱妥適。被
    告上訴意旨辯稱未犯罪，為無理由，應予駁回。
據上論結，應依刑事訴訟法第三百六十八條，判決如主文。
本案經檢察官朱文彬到庭執行職務。
中    華    民    國      九十三      年      三      月     十五   日
                              臺灣高等法院高雄分院刑事第五庭
                                  審判長法官  曾永宗
                                        法官  陳明富
                                        法官  郭玫利
右正本證明與原本無異。
如不服本判決應於收受本判決後十日內向本院提出上訴書狀，其未述上訴理由者，
並得於提起上訴後十日內向本院補提理由書狀（均須按他造當事人之人數附繕本)「
切勿逕送上級法院」。
                                      書記官  鄭靜芳
中    華    民    國      九十三      年      三      月     十五   日
附錄本判決論罪科刑法條
刑法第一百三十八條：
毀棄、損壞或隱匿公務員職務上掌管或委託第三人掌管之文書、圖畫、物品，或致令
不堪用者，處五年以下有期徒刑。
